【裁判字號】    85,台上,1651
【裁判日期】    850411
【裁判案由】    竊盜
【裁判全文】
最高法院刑事判決                              八十五年度台上字第一六五一號
    上訴人  丁○○
            乙○○
            丙○○
            甲○○
右上訴人等因竊盜案件，不服台灣高等法院中華民國八十四年十一月十五日第二審判
決（八十四年度上訴字第五○四五號，起訴案號：台灣板橋地方法院檢察署八十三年
度偵字第二一一七六號），提起上訴，本院判決如左：
    主  文
上訴駁回。
    理  由
一關於上訴人丁○○、甲○○部分
按刑事訴訟法第三百七十七條規定：上訴於第三審法院，非以判決違背法令為理由，
不得為之。是提起第三審上訴，應以原判決違背法令為理由，係屬法定要件，且必須
依據卷內資料為具體之指摘，並足據以辨認原判決已具備違背法令之形式，始屬相當
。本件原判決維持第一審論處上訴人丁○○、甲○○以結夥三人以上竊盜罪刑之判決
，駁回其在第二審之上訴。係依憑上訴人丁○○、甲○○與共同被告乙○○、丙○○
在警訊時相互一致之供述，被害人侯美鳳之指訴，證人陳思國、丁哲豪之證詞，及卷
附贓物領據等相關證據資料，為綜合判斷，已述其所憑之證據及認定之理由。從形
式上觀察，並無採證違法、調查未盡或判決理由不備之違法情形存在。而取捨證據，
本屬事實審法院之職權，上訴意旨，就原審採信證人陳思國、丁哲豪之證言，以判斷
上訴人等於警訊之自白，係出於自由意志，且與事實相符，究竟如何違背經驗法則或
論理法則，未據具體表明，泛詞指摘，自非適法之第三審上訴理由。依前開說明，其
上訴違背法律上之程式，應予駁回。
二關於上訴人乙○○、丙○○部分
查第三審上訴書狀，應述上訴之理由，其未述者，得於提起上訴後十日內補提理
由書於原審法院，已逾上述期間，而於第三審法院未判決前仍未提出上訴理由書狀者
，第三審法院應以判決駁回之，刑事訴訟法第三百八十二條第一項、第三百九十五條
後段規定甚明。本件上訴人乙○○、丙○○二人因竊盜案件，不服原審判決，於民國
八十四年十二月四日提起上訴，並未述理由，迄今逾期已久，於本院未判決前仍未
提出，依上開規定其上訴自非合法，應予駁回。
三本件雖係刑事訴訟法第三百七十六條第二款所列之案件，惟於修正刑事訴訟法施行
前，原得上訴於第三審法院，且已繫屬於法院，依刑事訴訟法施行法第五條第一項規
定，仍應依施行前之法定程序終結之，附此明。
據上論結，應依刑事訴訟法第三百九十五條，判決如主文。
中      華      民      國    八十五    年      四      月     十一     日
                              最高法院刑事第五庭
                                  審判長法官  黃  劍  青
                                        法官  林  增  福
                                        法官  林  文  豐
                                        法官  邵  燕  玲
                                        法官  鄭  三  源
      右正本證明與原本無異
                                              書  記  官
中      華      民      國    八十五    年      四      月     十七     日


司法院資訊處製作；財團法人民間司法改革基金會備份。
